【裁判字號】    95,訴,99
【裁判日期】    951229
【裁判案由】    拆屋還地
【裁判全文】
臺灣嘉義地方法院民事判決                95年度訴字第99號
原      告  丙○○
訴訟代理人  吳宏輝律師
被      告  通益國際有限公司
法定代理人  甲○○
訴訟代理人  何永福律師
複  代理人  乙○○
上列當事人間返還土地事件，本院於民國95年12月26日言詞辯論
終結，判決如下：
    主  文
被告應將坐落嘉義縣大林鎮○○段七七之六地號土地之如附圖所
示A部分面積一一八點六平方公尺鋼骨烤漆板平房及B部分面積九
九四點一二平方公尺鋼骨烤漆板平房內之C部分RC造輸送帶；如
附圖所示B部分面積九九四點一二平方公尺鋼骨烤漆板平房東側
牆壁二十二個導流板及三十一個水簾、B部分面積九九四點一二
平方公尺鋼骨烤漆板平房西側牆壁二十二個導流板及整排水簾、
B部分九九四點一二平方公尺鋼骨烤漆板平房南側牆壁十二個水
簾、B部分九九四點一二平方公尺鋼骨烤漆板平房北側牆壁十三
座大型風扇；如附圖所示B部分面積九九四點一二平方公尺鋼骨
烤漆板平房內之D部分鐵製雞籠、E部分鐵製雞籠、F部分鐵製雞
籠、G部分鐵製雞籠；坐落嘉義縣大林鎮○○段七七之六地號土
地之如附圖所示H部分鍍鋅飼料桶、I部分鍍鋅飼料桶拆除遷離，
並將平房及土地返還原告。
訴訟費用由被告負擔。
本判決於原告以新臺幣壹拾柒萬肆仟元供擔保後，得假執行。但
被告如於物之交付前，以新臺幣伍拾貳萬貳仟玖佰柒拾捌元為原
告預供擔保，得免為假執行。
    事實及理由
壹、原告起訴聲明：除假執行擔保金額外，餘如主文所示，而主
    張下列各情：
    原告於民國94年經鈞院93年度執字第8145號執行事件拍賣程
    序而拍定取得坐落嘉義縣大林鎮○○段77-6地號土地及其上
    建物即如附圖所示A部分面積118.6平方公尺鋼骨烤漆板平房
    、B部分面積994.12平方公尺鋼骨烤漆板平房之所有權。被
    告所有之RC造輸送帶、導流板、水簾、大型風扇、鐵製雞籠
    、鍍鋅飼料桶無權占有原告所有之上開平房及土地，故依民
    法第767條法律關係請求被告拆除遷離上開物品，將平房及
    土地返還原告。
貳、被告抗辯：
    系爭平房及土地原為訴外人胡北川所有，胡北川允諾被告得
    放置上開物品，故胡北川與被告間就系爭平房及土地有使用
    借貸關係。原告係繼受取得系爭平房及土地之所有權，故被
    告為有權占有。
參、本院判斷：
一、原告主張坐落嘉義縣大林鎮○○段77-6地號土地及其上建物
    即附圖所示A部分面積118.6平方公尺鋼骨烤漆板平房、B部
    分面積994.12平方公尺鋼骨烤漆板平房係於本院93年度執字
    第8145號執行事件拍賣程序由其拍定取得所有權。而A部分
    鋼骨烤漆板平房及B部分鋼骨烤漆板平房內之C部分RC造輸送
    帶；如附圖所示B部分鋼骨烤漆板平房東側牆壁22個導流板
    及31個水簾、B部分鋼骨烤漆板平房西側牆壁22個導流板及
    整排水簾、B部分鋼骨烤漆板平房南側牆壁12個水簾、B部分
    鋼骨烤漆板平房北側牆壁13座大型風扇；如附圖所示B部分
    鋼骨烤漆板平房內之D部分鐵製雞籠、E部分鐵製雞籠、F部
    分鐵製雞籠、G部分鐵製雞籠；坐落同地號土地之如附圖所
    示H部分鍍鋅飼料桶、I部分鍍鋅飼料桶均係被告所有。上開
    各情，業經本院履勘現場並經嘉義縣大林地政事務所測量屬
    實，而有土地登記謄本、土地登記簿、土地異動索引、土地
    登記申請書、本院不動產權利移轉證書、複丈成果圖、履勘
    筆錄、現場照片附卷為憑，本院復依職權調取本院93年執字
    第8145號執行卷宗核閱屬實，被告對此亦不爭執，應認為真
    實。
二、原告主張被告係無權占有，被告則以上開情詞置辯，經查：
    縱認胡北川與被告間就系爭平房及土地有使用借貸關係一節
    屬實，惟基於「債之相對性」、「物權優先於債權」之原則
    ，該使用借貸關係並不拘束當事人以外之第三人即原告，且
    被告對胡北川之債權亦不得對抗原告之所有權，故被告抗辯
    有權占有云云，依法洵屬無由，原告主張被告無權占有系爭
    平房及土地，應堪採信。
三、綜前所述，原告為嘉義縣大林鎮○○段77-6地號土地及其上
    建物即如附圖所示A部分鋼骨烤漆板平房、B部分鋼骨烤漆板
    平房之所有權人，被告所有之C部分RC造輸送帶、導流板、
    水簾、大型風扇、鐵製雞籠、鍍鋅飼料桶無權占有系爭土地
    及A部分鋼骨烤漆板平房、B部分鋼骨烤漆板平房，故原告依
    民法第767條之法律關係，請求被告將如附圖所示A部分鋼骨
    烤漆板平房及B部分鋼骨烤漆板平房內之C部分RC造輸送帶；
    如附圖所示B部分鋼骨烤漆板平房東側牆壁22個導流板及31
    個水簾、B部分鋼骨烤漆板平房西側牆壁22個導流板及整排
    水簾、B部分鋼骨烤漆板平房南側牆壁12個水簾、B部分鋼骨
    烤漆板平房北側牆壁13座大型風扇；如附圖所示B部分鋼骨
    烤漆板平房內之D部分鐵製雞籠、E部分鐵製雞籠、F部分鐵
    製雞籠、G部分鐵製雞籠；坐落同地號土地如附圖所示H部分
    鍍鋅飼料桶、I部分鍍鋅飼料桶拆除遷離，並將平房及土地
    返還原告，為有理由，應予准許。
肆、兩造均陳明願供擔保請准宣告假執行、免為假執行，經審核
    後，分別酌定相當擔保金額准許之。
伍、結論：原告之訴為有理由，依民事訴訟法第78條、第390條
    第2項、第392條第2項、第3項，判決如主文。
中    華    民    國    95    年    12    月    29    日
                      民二庭法  官  陳琪媛
以上正本係照原本作成
如對本判決上訴須於判決送達後20日內向本院提出上訴狀
中    華    民    國    95    年    12    月    29    日
                            書記官  林柑杏


司法院資訊處製作；財團法人民間司法改革基金會備份。
